【裁判字號】    95,上易,406
【裁判日期】    950509
【裁判案由】    竊盜
【裁判全文】
臺灣高等法院刑事判決                 95年度上易字第406號
上  訴  人  臺灣板橋地方法院檢察署檢察官
被      告  乙○○
選任辯護人  潘東翰律師
上列上訴人因被告竊盜案件，不服臺灣板橋地方法院94年度簡上
字第361 號，中華民國95年1 月4 日第二審合議庭判決（聲請簡
易判決處刑案號：臺灣板橋地方法院檢察署94年度速偵字第636
號），提起上訴，本院判決如下：
    主  文
原判決撤銷。
乙○○竊盜，處拘役肆拾日，如易科罰金，以佰元折算壹日。
    事  實
一、乙○○係臺北縣泰山鄉○○路○段三八號「詠泰家具批發有
    限公司」（下稱詠泰公司）之職員，竟意圖為自己不法所有
    ，於不詳時間，先至公司之倉庫竊取型號三一四０─０二之
    電子密碼保險箱一只（價值約新臺幣四、五千元），藏放在
    臺北縣泰山鄉（聲請簡易判決處刑書記載為泰中鄉○○○路
    四六巷一００號旁之草叢內。嗣於民國（下同）九十四年四
    月二十四日晚間十一時許，乙○○至上址拿取上開前藏放之
    電子密碼保險箱，甫置放於所騎乘之車牌號碼Ｊ五五─九七
    五號重機車腳踏板上之際，適為警查獲。
二、案經詠泰公司代表人甲○○訴由臺北縣政府警察局新莊分局
    報請臺灣板橋地方法院檢察署檢察官偵查起訴。
    理  由
一、訊據被告乙○○，矢口否認有竊盜之犯行，辯稱：其於九十
    四年四月二十四日晚間下班時，至詠泰公司之側門牽機車，
    在草叢發現一個紙箱，甫將紙箱搬放在機車腳踏板上，即為
    警察查獲，員警囑其打開紙箱，始知裡面裝有電子密碼保險
    箱，非其所竊取云云。另被告之選任辯護人於原審為被告辯
    護意旨以：經警扣押已由告訴人詠泰公司負責人甲○○領回
    之電子密碼保險箱一只，乃員警非法搜索所取得之證據，並
    無證據能力。
二、經查，證人即查獲被告之臺北縣政府警察局新莊分局泰山派
    出所警員姜志聰，於原審合議庭行準備程序時，經已到庭結
    證稱：「被告當時否認他從公司拿保險箱出來，被告只說他
    在草叢撿到的。因為我們有請被告打開紙箱給我們看，紙箱
    裡面的東西都是新的，．．我們有請被告打開紙箱，被告就
    打開。如果被告沒有同意，被告也不會打開。．．我們當時
    只是扣押被告的保險箱，並沒有去搜索被告，我們只是請被
    告打開紙箱包裝給我們看」（臺灣板橋地方法院九十四年度
    簡上字第三六一號刑事簡易第二審卷第三六頁至第三七頁）
    等語；另被告於原審合議庭審理時亦供承：「警方當時有請
    我打開紙箱，我就打開紙箱給警方看，不是警方打開紙箱的
    」（同上卷第五八頁）等情不諱。堪徵員警於查獲被告之際
    ，乃被告自行將置於機車腳踏板上內裝有上開電子密碼保險
    箱之紙箱打開，供員警查看，員警並未對被告為搜查身體、
    物件之強制行為，難認員警於查獲被告當時，有對被告執行
    搜索之強制處分，自無非法搜索可言。該經警扣押之電子密
    碼保險箱，得為證據，合先敘明。
三、次查，上揭事實，業據告訴人詠泰公司之代表人甲○○於本
    院審理時到庭，以證人身分結證指訴「該電子密碼保險箱重
    量約二十公斤重，體積大約跟電腦螢幕一樣，高約二十幾公
    分，寬約三十幾公分。外觀有紙箱包裝，密封起來，紙箱外
    面有寫是電子按鍵金庫。保險箱進貨的時候，有時由正門、
    有時由側門。四月二十四日案發當天及二十三日，都沒有進
    貨保險箱，是賣完才進的。進貨會清點，我們廠房是二間連
    在一起，合計約一千多坪，員工下班規定要從正門出去。前
    面那間只有正門，後面那間有二個側門。是被告乙○○下班
    後載保險箱被警察抓到，警察通知我到警察局，才看到保險
    箱。側門白天有打開，員工可自由進出。晚上十點半下班後
    ，會把側門關起來。當天被告是晚上十點半下班，他是從大
    門出去，公司規定一律從大門出去，是預防偷竊。被告由大
    門出去，再從另外一條路走到側門，他回家的路上，不可能
    走到側門，他是專程從別條路繞進去。他是要從泰林路回去
    ，繞到楓江路拿保險箱。保險箱我們賣的價格是四、五千元
    ，是放在第二間倉庫，乙○○在那邊工作半年，知道紙箱內
    放的是保險箱。我規定員工的摩托車都放大門，一般都從大
    門進出」（本院九十五年四月二十五日審判筆錄第二頁至第
    五頁）綦詳，復有贓物認領保管單一紙、扣押物品目錄表一
    紙及電子密碼保險箱照片二幀在卷，可資佐證。按上開電子
    密碼保險箱係以全新之紙箱包裝，為嶄新且包裝完整之物品
    ，衡情已不可能係由他人任意棄置於草叢中；況被告於夜間
    光線昏暗之際，竟可知悉該處草叢中藏放有一個紙箱，顯有
    悖於常情，應堪認係被告先於不詳時間，自詠泰公司竊取，
    藏放該草叢中，俟下班後人少之際，再至藏放處所拿取，以
    避人耳目。被告辯稱係在草叢拾獲云云，無非避就、卸責之
    詞，不足採信。本案事證明確，被告之犯行洵堪認定。
四、核被告所為，係犯刑法第三百二十條第一項之竊盜罪。原審
    未予詳查，遽為被告無罪之諭知，尚有未合。檢察官提起上
    訴，執此指摘原判決之認事、用法違誤，為有理由，自應由
    本院將原判決予以撤銷改判。爰審酌被告之品行、犯罪之動
    機、所用手段、所生損害，及犯後態度等一切情狀，量處如
    主文第二項所示之刑，並諭知如易科罰金之折算標準為以銀
    元三百元折算一日。又被告乘機竊取所任職公司之財物，於
    經警查獲後，猶飾詞圖卸，不思悔改，被告於向原審法院合
    議庭提起上訴時，請求為緩刑之諭知，本院認為不宜，併予
    指明。
據上論斷，應依刑事訴訟法第三百六十九條第一項前段、第三百
六十四條、第二百九十九條第一項前段，刑法第三百二十條第一
項、第四十一條第一項前段，罰金罰鍰提高標準條例第一條前段
、第二條，判決如主文。
本案經檢察官鍾鳳玲到庭執行職務。
中    華    民    國    95    年    5     月    9     日
                  刑事第十五庭審判長法  官  吳昭瑩
                                    法  官  王梅英
                                    法  官  王麗莉
以上正本證明與原本無異。
不得上訴。
                                    書記官  洪秋帆
中    華    民    國    95    年    5     月    11    日
附錄：本案論罪科刑法條全文
刑法第三百二十條第一項
意圖為自己或第三人不法之所有，而竊取他人之動產者，為竊盜
罪，處五年以下有期徒刑、拘役或五百元以下罰金。


司法院資訊處製作；財團法人民間司法改革基金會備份。
